【裁判字號】    89,易,870
【裁判日期】    890630
【裁判案由】    傷害等
【裁判全文】
臺灣高雄地方法院刑事判決                          八十九年度易字第八七號
    公  訴  人    臺灣高雄地方法院檢察署檢察官
    被      告    甲○○
右列被告因妨害公務等案件，經檢察官提起公訴 (八十八年度偵字第一五三四六號)
，本院判決如左︰
    主  文
甲○○損壞公務員職務上掌管之物品，累犯，處有期徒刑拾月。
    事  實
一、甲○○曾犯有竊盜、毒品、偽造文書等前科，其中於八十六年間因偽文書案件，
    經本院判處有期徒刑三月確定，於八十七年五月廿七日執行完畢，仍不思悔改，
    復於八十八年六月十六日上午十時許，駕駛車牌號碼Ｄ七─０三一八號自小客車
    ，搭載王凱亮、董志明（二人已另為不起訴處分）三人由屏東往高雄方向行駛，
    欲前往臺灣高等法院高雄分院陪同朋友開庭應訊，於同日上午十時三十七分許途
    經高雄縣大寮鄉○○路仁山加油站前，因闖紅燈，為王成欽、楊奇軒、陳榮裕等
    高雄縣保安大隊巡邏員警巡邏車發覺，尾隨在後以警示燈及擴音器唸甲○○所駕
    車號示意其停車受檢，甲○○為躲避攔檢，竟加速往高雄縣鳳山方向逃逸，王成
    欽等人在後追捕，在高雄縣鳳山市○○路樂育工商學校前，被王成欽等人所駕駛
    之ＤＭ─四八七一號警車斜擋在甲○○座車右前方，阻其去路，並示意甲○○下
    車受檢，曾某不聽反加油倒車閃過警車加速往前逃逸，經警對空及朝其車輪開槍
    仍未停車，王成欽等員警立即自後追捕，並以無線電通報警局勤務中心派員支援
    ，於同日上午十時四十三分許在高雄縣鳳山市○○路與經武路口處，甲○○座車
    被前來支援之文山派出所巡邏員警乙○○與黃維中所駕駛ＤＭ─四九０九巡邏車
    自右前方攔截，另王成欽所駕駛之車牌號碼ＤＭ─四八七一號警車則隨即在曾某
    座車左前方包挾，擋住甲○○座車之去路，員警五人立即下車要求甲○○等人下
    車受檢，並由員警黃維中至甲○○駕駛座旁拉住曾某頭部令其下車並防止其再逃
    逸，詎甲○○不服取締，竟萌傷害、妨害公務及毀損之故意，猛踩油門換擋倒車
    壓過黃維中雙腳，對依法執行臨檢盤查之警員施強暴，又加速往前再次壓過黃維
    中左小腳，致黃維中受兩足踝扭傷之傷害，並以其座車衝撞包挾之二部巡邏警車
    ，致二車之車門扭曲凹損，損壞警員職務上掌管之警車，其餘四名員警於情急之
    下，再開槍警示制止，曾某仍繼續加速往仁武方向逃逸，於同日十一時許，始於
    高雄縣鳥松鄉○○路恆山南巷二四號前，遭據報前來支援之鳥松派出所員警黎治
    湘、黃昭義逮獲。
二、案經高雄縣警察局鳳山分局報請臺灣高雄地方法院檢察署檢察官偵查起訴。
    理  由
一、訊據被告甲○○對於上開各項行為事實固均供認不諱，然矢口否認有傷害及妨害
    公務、毀損之故意，辯稱：未聽到警員用擴音器叫我停車，警員攔我時均自動停
    車，是警員一直向我開槍，怕危及自己生命才開車衝撞警車，不知會壓過警員雙
    腳云云。經查：
（一）右揭事實，業據告訴人即文山派出所巡邏員警黃維中於警偵訊及本院調查時指
      述：「乙○○共開一部警車，由乙○○駕駛，我們在經武路口往高雄方向，我
      們的警車在被告車子左前方，王成欽的車子在被告右前方，二方包夾住被告車
      子，我們當時能斜擋住被告車子是因路旁有一台大卡車在停紅燈，又馬路邊有
      檳榔攤，我們才可以順利擋住被告車子。在擋住被告車子後，因被告駕駛座的
      車窗沒關，我看見車內有三位年輕人，我先將槍朝地面方向預備，我的手扣住
      被告頭先部要被告先下車，被告說好，我原本已要將槍收起來了，但被告就將
      車子倒退，先壓到我雙腳後，被告又預備往前衝，我來不及跑又被告被告車子
      壓到左腳」等語綦詳，核與證人即當場執行巡邏勤務之高雄縣警察局保安大隊
      員警王成欽於本院調查時證述之情節相符，復有王成欽、楊奇軒、陳榮裕、乙
      ○○、黎治湘及黃昭義所出具之報告共三紙、現場勘查報表、車損照片八幀及
      黃維中之傷害診斷證明書一紙在卷可資稽。
（二）而參酌證人即當時坐於被告所駕Ｄ七─０三一八號自小客車內之王凱亮於警訊
      中證述：當時是坐在前座駕駛旁，車子由甲○○駕駛，不知甲○○於警員示警
      停車受檢時為何不停車而加速逃逸，警方在後追擊並對空開槍示警時，甲○○
      未停車仍繼續逃跑，在鳳山市○○路口另有一輛警車由巷子內出來攔下我們的
      車，兩輛車一左一右從我們車前方堵住，使我們無法前進，甲○○先倒車，然
      後就聽到槍聲等語，及證人即與王凱亮同車之董志明於警訊中證稱：不知甲○
      ○為何不停車，我有一直叫甲○○停車，當時在鳳山市○○路及經武路口被攔
      下時，我有雙手抱頭，有看見警員拿槍指向駕駛叫我們下車，甲○○突然加速
      倒車，我就聽到槍聲，曾智詳再加速向前衝，離開現場等情，核與證人王成欽
      於本調查中證述：「案發當時我與楊奇軒、陳榮裕共同駕駛一部警車，當時我
      們在巷子等紅綠燈，要前進時看見被告開車下高屏大橋的第二個紅綠燈，被告
      闖紅燈，我們就開警示燈及用擴音器唸被告車號要被告停車，但被告車子一直
      沒有停，我們就跟在被告後面追他，當時我們警車與被告車子距離很近，被告
      應知我們在追他，後來被告開對面車道又連闖了二個紅綠燈，我們一直追到樂
      育工商校車，前我用我們的警車攔下被告車子，警車駕駛座斜擋在被告車子右
      邊，警車攔被告車子時與被告車子時有些許擦撞，那時楊奇軒馬上下車到被告
      車子後面，我也下車到被告駕駛座旁邊要下車，被告沒說什麼，就馬上倒車一
      下，然後就加油斜著閃過我們的警車，楊奇軒就對空鳴槍，被告在往前衝時差
      一點撞到我，我就朝他輪胎開三槍」、「當時我們的車子斜擋在被告車子前方
      ，被告是想要閃過我們的警車逃跑，當時被告車速很快，應是要逃跑的意思，
      至於是否要撞我們的意思我不知道」等情節大致相符，再參以被告於偵查中亦
      自承有闖紅燈乙節，綜合以觀，顯見被告當時已知因闖紅燈遭警車追捕，且於
      第一次被警員攔住時仍不停車受檢，猶加速閃過警車逃逸，警員見狀方對空及
      朝被告車胎開槍以阻止被告之逃跑，而非警員一開時即隨意開槍應甚明確；而
      被告於第二次遭攔截而停車時，趁告訴人黃維中已收起配槍之際，再以倒車後
      加速前進壓過警員黃維中雙腳再衝撞警車之強暴方式逃逸，已如前所述，其主
      觀上顯具有妨害公務、傷害及毀損之犯意甚明，客觀上且已施實強暴之行為甚
      明，是被告所辯上開情詞，顯係飾卸之詞，自不足採，事證明確，犯行堪以認
      定。
二、核被告所為，係犯刑法第二百七十七條第第一項之傷害罪、第一百三十五條第一
    項之妨害公務罪及第一百三十八條之毀損公務員職務上掌管之物品罪。查前揭二
    輛警車，均係警員王成欽等公務員執行職務上掌管之物品，公訴意旨認被告加以
    毀損之行為係犯刑法第三百五十四條之毀損罪，容有誤會，起訴法條應予變更，
    附此敘明。被告所犯上開三罪之間，有方法結果之牽連關係，依刑法第五十五條
    之規定，應從較重之損壞公務員職務上掌管物品罪處斷。又被告曾因偽造文書罪
   ，經本院判處有期徒刑三月確定，並於八十七年五月廿七日執行完畢，有被告全
    國紀錄表在卷可按，其於刑之執行完畢後五年內再犯本件有期徒刑以上之罪，為
    累犯，應依刑四十七條之規定加重其刑。爰審酌被告於警員取締交通違規時，未
    予尊重，反加速逃逸，並衝撞警車致受損嚴重及壓傷員警，嚴重危害警員之安全
    、惡性非輕，惟念其坦承部分犯行，且頗具悔意等一切情狀量處如主文所示之刑
    ，以示懲儆。
據上論斷，應依刑事訴訟法第二百九十九條第一項前段、第三百條，刑法第二百七十
七條第一項、第一百三十五條第一項、第一百三十八條、第五十五條、第四十七條，
判決如主文。
本案經檢察官楊慶瑞到庭執行職務。
中        華        民        國    八十九    年    六    月    三十    日
                                    臺灣高雄地方法院刑事第三庭
                                        審判長法  官  宋  明  中
                                              法  官  涂  裕  洪
                                              法  官  柯  彩  燕
右正本證明與原本無異。
如不服本判決，應於判決送達後十日內，向本院提出上訴狀。
                                             書記官  楊  真  芬
中        華        民        國    八十九    年    七    月      四    日


司法院資訊處製作；財團法人民間司法改革基金會備份。
